臺灣臺北地方法院民事判決　　　　　　　96年度小上字第87號
上　訴　人　乙○○
被　上訴人　新光行銷股份有限公司
法定代理人　甲○○
上列當事人間清償債務事件，上訴人對於中華民國96年6月28日
本院臺北簡易庭96年度北小字第1757號第一審判決提起上訴，本
院判決如下：
    主  文
上訴駁回。
第二審訴訟費用新台幣壹仟伍佰元由上訴人負擔。
    事實及理由
一、本件被上訴人於原審請求上訴人給付新台幣（下同）36,000
    元及其利息，核其訴訟標的金額在100,000元以下，依民事
    訴訟法第436條之8第1項規定，應適用小額訴訟程序，合先
    敘明。
二、按小額訴訟之第二審法院認上訴為無理由者，應為駁回之判
    決；如依上訴意旨足認上訴為無理由者，得不經言詞辯論為
    之；又當事人於第二審程序不得提出新攻擊或防禦方法，但
    因原法院違背法令致未能提出者不在此限，此為民事訴訟法
    第436條之32第2項準用第449條第1項，及同法第436條之29
    第2款、第436條之28所明定。
三、上訴意旨略以：上訴人係於民國（下同）93年12月8日向訴
    外人巔峰電信股份有限公司（下稱巔峰電信公司）購買申辦
    亞太行動假期優惠專案，因該優惠專案，上訴人須預付48,0
    00元，每月從預繳費用中扣除2,000元，前開手續並由巔峰
    電信公司代為向新光銀行辦理分期付款貸款，因此巔峰電信
    公司可視為被上訴人之代理人或使用人。嗣因巔峰電信公司
    所提供之電信服務不良，上訴人乃於94年5月11日向其辦理
    解約退貨，並同時被新光銀行扣除違約金4,403元，而巔峰
    電信公司之經理人亦於該退貨明細單上加註「保證6個月的
    預付款退還」等語，依表見代理之規定，被上訴人因其代理
    人或使用人（即巔峰電信公司）所為之行為，其效力應及於
    本人，原判決竟認本案與巔峰電信公司無關云云，顯有判決
    理由不備之違背法令情事。
四、查上訴人於原審僅辯稱：誠泰銀行說要先跟巔峰電信公司辦
    退費，其向巔峰公司辦退費後巔峰公司並未將費用退給上訴
    人等語（見原審卷第22頁），對於前開上訴理由未於原審提
    出，屬於新的攻擊或防禦方法，依民事訴訟法第436條之28
    之規定，不得主張於二審主張，其據以提起本件上訴顯然無
    據。又基於債之相對性原則，上訴人既係向第三人誠泰銀行
    申辦貸款，嗣誠泰商業銀行將對上訴人之債權讓與被上訴人
    ，消費借貸之法律關係即存在於兩造之間，與上訴人所稱之
    巔峰電信公司無涉，上訴人不得以其與巔峰電信公司間之事
    由對抗被上訴人，是上訴人自應負清償之責。
五、綜上所述，原審判決為上訴人敗訴之判決，於法並無不合。
    本件上訴意旨求予廢棄改判，依其上訴意旨，足認其上訴為
    無理由，爰不經言詞辯論駁回其上訴。
六、據上論結，本件上訴為無理由，依民事訴訟法第436條之29
   第2款、第436條之32第2項、第449條第1項、第436條之19第1
   項、第78條，判決如主文。
中　　華　　民　　國　　96　　年　　9 　　月　　29　　日
        民事第五庭    審判長法　官　翁昭蓉
                            法　官　林妙黛
                            法　官　蔡如琪
以上正本係照原本作成
本件不得上訴
中　　華　　民　　國　　96　　年　　9 　　月　　29　　日
                            書記官  林孔華
計　算　書
項　　　目　　　　　金　額（新台幣）　　　　　備　　註
第二審裁判費        一千五百元
合　　　　計        一千五百元
